【裁判字號】    92,交易,347
【裁判日期】    920812
【裁判案由】    毀損等
【裁判全文】
臺灣桃園地方法院刑事判決                        九十二年度交易字第三四七號
    公  訴  人  臺灣桃園地方法院檢察署檢察官
    被      告  甲○○
右列被告因毀損等案件，經檢察官聲請簡易判決處刑（九十二年度偵字第九七七號）
，本院認不宜，改依通常程序審理，判決如左︰
    主  文
甲○○損壞他人之塑膠製文件櫃壹個，足以生損害於他人，累犯，處罰金參仟元，罰
金如易服勞役，以參佰元折算壹日。
    事  實
一、甲○○前曾犯放火罪案件，經臺灣高等法院於民國八十五年三月十二日判決判處
    有期徒刑三年六月，並於八十五年四月十五日判決確定，嗣甲○○入監服刑後，
    於八十六年十二月十六日縮短刑期假釋出監，於八十八年九月三日假釋期滿未經
    撤銷假釋，其未執行之刑以已執行論。詎猶不知悔改，復於九十一年十二月三十
    日晚上，在桃園縣中壢市○○○路某處飲酒，已達不能安全駕駛動力交通工具之
    狀態，竟仍於同日晚上，酒後騎乘車號ＨＸＰ–三五六號機車。遂於同日二十時
    許，騎乘前開機車行經桃園縣八德市○○路長興橋上時，因不勝酒力，自行跌倒
    於地，經路人報警後，為警查獲，並以酒精測定器測定，其呼吸中所含酒精濃度
    為零點七八ＭＧ／Ｌ。又承辦員警依法將甲○○逮捕後，帶回桃園縣警察局八德
    分局所屬八德派出所處理，詎甲○○心生不滿，基於侮辱公務員之犯意，明知乙
    ○○等人為桃園縣警察局八德分局執勤之警員，竟於同日二十二時五十分許，在
    前開派出所內，口出穢言辱罵乙○○等人「幹你娘」等語（服用酒類不能安全駕
    駛動力交通工具而駕駛部分及侮辱公務員部分，業經本院桃園簡易庭以九十二年
    度桃簡字第五九七號簡易判決在案）。嗣甲○○突然情緒激憤，竟另行基於毀損
    犯意，將上開派出所內原置於桌上之塑膠製文件櫃一個，持以摔向地上四次致損
    壞（未達對於承辦警員施強暴脅迫之程度），足以生損害於桃園縣警察局八德分
    局。
二、案經桃園縣警察局八德分局報告臺灣桃園地方法院檢察署檢察官偵查起訴。
    理  由
一、程序部分：按檢察官聲請以簡易判決處刑之案件，經法院認有刑事訴訟法第四百
    五十一條之一第四項但書第三款所定之情形者，應適用通常程序審判之，刑事訴
    訟法第四百五十二條之規定甚明。本件被告甲○○被訴毀損乙案，本院於審理後
    ，認不宜以簡易判決處刑，爰依右開刑事訴訟法之規定，改用通常程序審判之，
    合先敘明。
二、訊據被告甲○○坦承右揭犯行不諱，並經證人即承辦員警乙○○於偵查及本院訊
    問時證述在卷（見偵卷第二五頁背面、第二六頁正面），且有警員報告書、舉發
    違反道路交通管理事件通知單、道路交通事故調查報告表、酒精測試表及酒後駕
    車案件測試觀察紀錄表各乙份、照片三張附卷可稽（見偵卷第九頁至第十四頁）
    及錄影帶二捲可證。又上開錄影帶經檢察官勘驗結果，被告確有在上開派出所內
    以三字經辱罵員警及多次砸毀上開物品並自行抽煙之行為無誤，有檢察官勘驗筆
    錄一份在卷可憑（見偵卷第二八頁），由被告此等於辱罵毀物後，尚能自行取煙
    抽用之行為以觀，其於經警查獲送至派出所後，並未因之前曾經飲酒而陷於心神
    喪失或精神耗弱之狀態，亦可認定。綜上，被告前開任意性之自白，顯與事實相
    符。從而，本件事證明確，被告犯行堪以認定，應予依法論科。
三、查被告雖係在上開派出所內為前揭毀損行為，惟衡之被告當時腳部已被械具限制
    自由，有上開照片一張可稽（見偵卷第十三頁）；且被告所為又僅係將上開塑膠
    公文櫃摔向地上；及派出所內之執勤員警人數相對於被告而言，顯屬絕對多數；
    此多數員警又均持有合法之槍械等情狀而言，被告上開所為，顯難認已達對於公
    務員即上開派出所內之執勤員警施以強暴或脅迫之程度，與刑法第一百三十五條
    對於執行職務公務員強暴脅迫罪之構成要件有間，不能遽以該罪相繩。故核被告
    所為，係犯刑法第三百五十四條普通毀損罪。再查，被告甲○○前曾犯放火罪案
    件，經臺灣高等法院於八十五年三月十二日判決判處有期徒刑三年六月，並於八
    十五年四月十五日判決確定，嗣入監服刑後，於八十六年十二月十六日縮短刑期
    假釋出監，於八十八年九月三日假釋期滿未經撤銷假釋，其未執行之刑以已執行
    論，有臺灣桃園地方法院檢察署刑案資料查註紀錄表、臺灣高等法院被告全國前
    案紀錄表在卷可按，其於前開有期徒刑執行完畢後五年內，再犯本件有期徒刑以
    上之罪，為累犯，應依刑法第四十七條規定，加重其刑。爰審酌被告之素行、犯
    罪之動機、目的、手段、犯罪所生之損害及犯罪後坦承認罪，態度尚稱良好等一
    切情狀，量處如主文所示之刑，並諭知易服勞役之折算標準。
四、末按第三百五十四條之罪，須告訴乃論，刑法第三百五十七條固有明文。而依卷
    附桃園縣警察局八德分局刑事案件報告書（見偵卷第一頁）所示：本分局偵訊官
    嫌時並遭毀損公物併案偵辦等語，應認已有向臺灣桃園地方法院檢察署提出告訴
    之意思，此亦據證人乙○○到院證稱：有對這部分提出告訴之意思等語（見本院
    九十二年七月二十九日審判筆錄）無誤，是本件已經被害人提出告訴，附此敘明
    。
據上論斷，應依刑事訴訟法第二百九十九條第一項前段、刑法第三百五十四條、第四
十七條、第四十二條第二項前段，罰金罰鍰提高標準條例第一條前段、第二條，判決
如主文。
本案經檢察官廖江憲到庭執行職務。
中        華        民        國   九十二   年  八    月    十二    日
                                  臺灣桃園地方法院刑事第二庭
                                      法  官   張 震 武
右正本證明與原本無異。
如不服本判決，應於判決送達後十日內向本院提出上訴狀( 應附繕本 )，上訴於
臺灣高等法院。
                                      書記官   方 秀 貞
中        華        民        國   九十二   年   八   月    十四    日
附錄論罪科刑法條
中華民國刑法第三百五十四條
毀棄、損壞前二條以外之他人之物或致令不堪用，足以生損害於公眾或他
人者，處二年以下有期徒刑、拘役或五百元以下罰金。


司法院資訊處製作；財團法人民間司法改革基金會備份。
